【裁判字號】    99,審訴,1252
【裁判日期】    990531
【裁判案由】    毒品危害防制條例
【裁判全文】
臺灣高雄地方法院刑事判決            99年度審訴字第1252號
公  訴  人  臺灣高雄地方法院檢察署檢察官
被      告  甲○○
上列被告因毒品危害防制條例案件，經檢察官提起公訴（99年度
毒偵字第948 號），本院依簡式審判程序判決如下：
    主  文
甲○○施用第二級毒品，累犯，處有期徒刑陸月，扣案之第二級
毒品甲基安非他命壹包（含袋，驗後淨重零點柒肆玖公克）沒收
銷燬。又施用第一級毒品，累犯，處有期徒刑壹年，扣案之第一
級毒品海洛因壹包（含袋，驗餘淨重壹點零公克，空包裝重零
點貳公克）沒收銷燬、注射針筒貳支均沒收。應執行有期徒刑
壹年肆月，扣案之第二級毒品甲基安非他命壹包（含袋，驗後淨
重零點柒肆玖公克）、第一級毒品海洛因壹包（含袋，驗餘淨重
壹點零公克，空包裝重零點貳公克）均沒收銷燬，注射針筒
貳支均沒收。
    事  實  及  理  由
一、犯罪事實：
    甲○○前因施用毒品案件，經本院以88年度毒聲字第1362號
    裁定送勒戒處所施以觀察、勒戒後，認無繼續施用毒品之傾
    向，於民國88年3 月5 日執行完畢釋放出所。並經臺灣高雄
    地方法院檢察署88年度偵字第5445號為不起訴處分確定。於
    前開觀察、勒戒執行完畢釋放出所後5 年內，又因施用毒品
    案件，經本院以92年度訴字第839 號判處有期徒刑7 月確定
    。另因施用毒品、竊盜案件，經本院以95年度訴字第4429號
    、95年度簡字第7171號、96年度易字第1461號號判處有期徒
    9 月、4 月、5 月、7 月確定，嗣經裁定減刑並定應執行刑
    有期徒刑8 月確定，於97年1 月19日縮短刑期執行完畢。詎
    其猶不知悔改，復分別基於施用第二級毒品甲基安非他命及
    第一級毒品海洛因之犯意，於99年1 月21日20時30分許，在
    不詳姓名友人位於高雄縣岡山鎮住處，以將甲基安非他命置
    於玻璃球內燒烤後吸食其煙霧之方式，施用第二級毒品甲基
    安非他命1 次。另於99年1 月22日6 時30分許，在其位於高
    雄縣橋頭鄉○○路市場巷16號住處內，以針筒注射之方式，
    施用第一級毒品海洛因1 次。嗣其於99年1 月22日13時許，
    在高雄縣燕巢鄉○○村○○路移民署預定地第101 號營舍內
    ，因其形跡可疑為警盤檢，甲○○主動交付身上之第一級毒
    品海洛因1 包（含袋，驗餘淨重1.30公克，空包裝重0.32公
    克）、第二級毒品甲基安非他命1 包（含袋，驗後淨重0.74
    9 公克）及其所有供施用第一級毒品海洛因所用之注射針筒
    2 支予警方查扣，並於有偵查犯罪權限之機關及公務員發覺
    其犯罪前，自承其有施用第一級、第二級毒品犯行，經其同
    意後採尿送驗，結果呈嗎啡、可待因及甲基安非他命陽性反
    應。
二、證據名稱：
    被告甲○○於本院審理時之自白，高雄縣政府警察局岡山分
    局深水派出所毒品案件嫌犯尿液採證檢驗對照表（代號：岡
    990044）、臺灣檢驗科技股份有限公司99年2 月8 日濫用藥
    物尿液檢驗報告、法務部調查局濫用藥物實驗室99年4 月2
    日鑑定書、高雄醫學大學附設中和紀念醫院99年4 月27日檢
    驗報告各1 紙，照片10張，高雄縣政府警察局岡山分局深水
    派出所扣押筆錄暨扣押物品目錄表1 份，扣案之第一級毒品
    海洛因1 包（含袋，驗餘淨重1.30公克，空包裝重0.32公克
    ）、第二級毒品甲基安非他命1 包（含袋，驗後淨重0.749
    公克）、注射針筒2 支，臺灣高等法院被告前案紀錄表。
三、核被告所為，係犯毒品危害防制條例第10條第2 項、第1 項
    之施用第二級、第一級毒品罪。其持有第二級毒品甲基安非
    他命、第一級毒品海洛因之低度行為，分別為施用之高度行
    為吸收，均不另論罪。被告所犯上開2 罪，犯意各別，行為
    互殊，應予分論併罰。被告有如前開犯罪科刑及執行紀錄，
    此有臺灣高等法院被告前案紀錄表1 份在卷可稽，其前受徒
    刑之執行完畢後，5 年以內分別故意再犯本件有期徒刑以上
    之2 罪，均為累犯，應依刑法第47條第1 項之規定，各加重
    其刑。被告於遭警查獲後，乃於有偵查犯罪權限之機關及公
    務員發覺其犯罪前，主動在警詢中自承其施用第二級、第一
    級毒品之犯罪事實，是被告此舉當認合於自首要件，均爰依
    刑法第62條前段規定減輕其刑，並依法先加後減之。
四、爰審酌被告前經觀察、勒戒及刑罰執行，仍未能徹底戒絕毒
    品，復再犯本件施用毒品罪，顯見其自制力不足，無法擺脫
    毒品，惟念所犯施用毒品罪乃屬戕害自身身心健康行為，且
    其犯後已坦認犯行，並斟酌公訴檢察官建議本件量處有期徒
    刑11月（施用第一級毒品部分）、7 月（施用第二級毒品部
    分）等一切情狀，分別量處如主文所示之刑及定應執行刑。
    扣案之白色粉末1 包（含袋，驗餘淨重1.30公克，空包裝重
    0.32公克）及晶體1 包（含袋，驗後淨重0.749 公克），經
    送驗結果，確分別呈第一級毒品海洛因、第二級毒品甲基安
    非他命陽性反應，此有法務部調查局濫用藥物實驗室99年4
    月2 日鑑定書、高雄醫學大學附設中和紀念醫院99年4 月27
    日檢驗報告各1 紙在卷可稽，屬查獲之毒品，且該包裝袋與
    其內毒品難以析離，亦無析離實益，應將之同視為第一級、
    第二級毒品，不問屬於犯人與否，爰依毒品危害防制條例第
    18條第1 項前段規定均沒收銷燬之。至鑑驗耗損之毒品，既
    已滅失，毋庸宣告沒收銷燬之，附此敘明。扣案之注射針筒
    2 支為被告所有供施用第一級毒品海洛因所用之物，據其供
    述在卷，爰依刑法第38條第1 項第2 款宣告沒收之。
據上論斷，應依刑事訴訟法第273 條之1 第1 項、第299 條第1
項前段、第310 條之2 、第454 條第1 項，毒品危害防制條例第
10條第1 項、第2 項、第18條第1 項前段，刑法第11條、第47條
第1 項、第62前段、第51條第5 款、第9 款、第38條第1 項第2
款，判決如主文。
本案經檢察官乙○○到庭執行職務。
中    華    民    國    99    年    5     月    31    日
                  刑事第十庭  法  官  顏銀秋
以上正本證明與原本無異。
如不服本判決應於收受送達後10日內向本院提出上訴書狀，並應
敘述具體理由；如未敘述上訴理由者，應於上訴期間屆滿後20日
內向本院補提理由書（均須按他造當事人之人數附繕本）「切勿
逕送上級法院」。
中    華    民    國    99    年    5     月    31    日
                              書記官  林豐富
附錄論罪科刑法條
毒品危害防制條例第10條（施用毒品罪）
施用第一級毒品者，處6月以上5年以下有期徒刑。
施用第二級毒品者，處3年以下有期徒刑。

司法院資訊處製作；財團法人民間司法改革基金會備份。
